臺灣雲林地方法院民事裁定
110年度虎簡聲字第15號
聲  請  人  蘇進財  
相  對  人  永聯小客車租賃有限公司


法定代理人  吳長壽  
上列當事人間聲請停止執行事件，本院裁定如下：
    主  文
聲請駁回。
    理  由
一、本件聲請意旨略以：兩造間強制執行事件，由本院以110年
    度司執字第30326號受理執行中，聲請人業經提起確認本票
    債權不存在之訴，若不停止執行，聲請人必將受難予彌補之
    損害，為此願供擔保，請求於該訴訟判決確定前停止強制執
    行，依強制執行法第18條第2項規定聲請准予強制執行等語
    。
二、發票人主張本票係偽造、變造者，於前條裁定送達後20日內
    ，得對執票人向為裁定之法院提起確認之訴。發票人證明已
    依前項規定提起訴訟時，執行法院應停止強制執行。但得依
    執票人聲請，許其提供相當擔保，繼續強制執行，亦得依發
    票人聲請，許其提供相當擔保，停止強制執行。發票人主張
    本票債權不存在而提起確認之訴不合於第一項之規定者，法
    院依發票人聲請，得許其提供相當並確實之擔保，停止強制
    執行，非訟事件法第195條有明文規定。又有回復原狀之聲
    請，或提起再審或異議之訴，或對於和解為繼續審判之請求
    ，或提起宣告調解無效之訴、撤銷調解之訴，或對於許可強
    制執行之裁定提起抗告時，法院因必要情形或依聲請定相當
    並確實之擔保，得為停止強制執行之裁定，強制執行法第18
    條第2項亦定有明文。
三、聲請人以其已提起確認本票債權不存在之訴為由，聲請停止
    本院110年度司執字第30326號給付票款執行事件之執行程序
    。本院按聲請人雖僅於聲請狀載明聲請停止執行程序之執行
    事件為本院「110年度司執字第30326號」，惟經調取該執行
    事件卷宗，查得債務人同為本件聲請人之「110年度司執字
    第37045號」給付票款執行事件，已併入主執行即「110年度
    司執字第30326號」執行事件，是本件聲請人應有併予聲請
    停止上開二件執行事件（下分稱系爭30326號執行事件、系
    爭37045號執行事件）執行程序之意，本院遂一併審查其聲
    請停止執行有無理由。經查：
　㈠聲請人以相對人向本院聲請核發之110年度司票字第407號本
    票裁定（下稱系爭407號本票裁定）內所載發票日民國91年1
    1月5日、面額新臺幣95萬元、到期日109年2月1日、票據號
    碼TH023053號之本票係遭偽造、變造為由，遂於收受系爭40
    7號本票裁定20日內向本院提起確認本票債權不存在之訴訟
    ，現由本院以110年度虎簡字第209號事件繫屬中，相對人則
    持系爭407號本票裁定為執行名義向本院聲請強制執行，由
    本院以系爭37045號執行事件受理，並於110年11月4日併入
    系爭30326號執行事件等情，業經本院調取本院110年度虎簡
    字第209號民事卷宗、系爭37045號及系爭30326號執行卷宗
    核閱屬實。是聲請人既已就相對人所持系爭407號本票裁定
    之執行名義於法定期間內向本院提起本票偽造、變造之確認
    債權不存在訴訟，現為本院繫屬審理中，則依非訟事件法第
    195條第2項規定，聲請人只需向本院民事執行處證明已提起
    此確認訴訟，執行法院審查後即應停止系爭37045號執行事
    件之執行程序，無再向民事法院聲請裁定停止併案之系爭37
    045號執行事件之必要。故聲請人此部分聲請，並無理由，
    應予駁回。
　㈡至於相對人持執行名義即本院92年度票字第675號本票裁定換
    發之110年度司執字第29344號債權憑證向本院聲請強制執行
    之系爭30326號執行事件，聲請人迄未對相對人提起回復原
    狀之聲請，或提起再審、異議或確認本票債權不存在等何訴
    訟繫屬於本院，有索引卡查詢結果在卷可稽。故聲請人就系
    爭30326號執行事件停止執行之聲請，顯不符合強制執行法
    第18條第2項規定，亦未能准許。
  ㈢從而，聲請人本件聲請停止主執行即系爭30326號執行事件（
    包含併案之系爭37045號執行事件），並無所據，應予駁回
    。
四、爰裁定如主文。 　　
中　　華　　民　　國　　110 　年　　11　　月　　25　　日
                  虎尾簡易庭  法　官　黃麗文
以上正本係照原本作成。
如不服本裁定，應於裁定送達後10日內向本院提出抗告狀，並繳
納抗告費新臺幣1,000元。
中　　華　　民　　國　　110 　年　　11　　月　　25　　日
　　　　　　　　　　　　　　　書記官  曾鈺仁